【裁判字號】    92,訴,717
【裁判日期】    920912
【裁判案由】    違反槍砲彈藥刀械管制條例
【裁判全文】
臺灣彰化地方法院刑事判決                          九十二年度訴字第七一七號
    公  訴  人  臺灣彰化地方法院檢察署檢察官
    被      告  乙○○
    右  一  人
    指定辯護人  本院公設辯護人  丁○○
    被      告  戊○○
    被      告  甲○○
右列被告等因違反槍砲彈藥刀械管制條例案件，經檢察官提起公訴（九十二年度偵字
第一七九七號），本院判決如左：
      主  文
乙○○未經許可，寄藏可發射子彈具有殺傷力之槍枝，累犯，處有期徒刑壹年肆月，
併科罰金新臺幣陸萬元，罰金如易服勞役，以新臺幣玖佰元即銀圓佰元折算壹日。
扣案具有殺傷力仿ＧＬＯＣＫ廠半自動手槍製造之改造手槍壹枝（含彈匣壹個，槍枝
管制編號：0000000000號）及具有殺傷力口徑為玖ｍｍ之土造子彈貳顆，
均沒收之。
戊○○未經許可，持有可發射子彈具有殺傷力之槍枝，累犯，處有期徒刑壹年貳月，
併科罰金新臺幣陸萬元，罰金如易服勞役，以新臺幣玖佰元即銀圓佰元折算壹日。
扣案具有殺傷力仿ＧＬＯＣＫ廠半自動手槍製造之改造手槍壹枝（含彈匣壹個，槍枝
管制編號：0000000000號）及具有殺傷力口徑為玖ｍｍ之土造子彈貳顆，
均沒收之。
甲○○無罪。
     事  實
一、乙○○前於民國（下同）八十八年間因竊盜案件，經臺灣南投地方法院判處有期
    徒刑二年確定，嗣經提起非常上訴改判一年六月確定，送監執行後，於九十年十
    二月七日假釋出獄付保護管束，迄九十一年三月二十四日因假釋期滿未經撤銷其
    假釋，而視為業已執行完畢；戊○○曾因違反毒品危害防制條例及竊盜等案件，
    分別經臺灣南投地方法院及臺灣臺中地方法院均判處有期徒刑六月確定，二案接
    續執行後，於九十一年三月十九日假釋出獄付保護管束，迄九十一年六月六日因
    假釋期滿未經撤銷其假釋，視為業已執行完畢。詎均猶不知悔改，乙○○於九十
    一年十二月底某日，在其位於南投縣埔里鎮○○里○○路○段四十號住處，明知
    其友人林獻強（已死亡）委託其代為保管藏放之仿ＧＬＯＣＫ廠半自動手槍製造
    之金屬玩具手槍換裝土造金屬槍管改造而成之改造手槍一枝（含彈匣一個，槍枝
    管制編號：0000000000號），係一機械性能良好，可擊發適用子彈具
    殺傷力之改造手槍、另土造子彈三顆亦具有殺傷力（具直徑約九ｍｍ之金屬彈頭
    ，其中一顆業經試射擊發，已不具殺傷力；又同時所交付之另二顆直徑約六ｍｍ
    之改造子彈亦不具殺傷力），竟仍基於寄藏可發射子彈具有殺傷力改造手槍及具
    殺傷力土造子彈之犯意，將上開均具殺傷力之改造手槍一枝（含彈匣一個）、土
    造子彈三顆及未具殺傷力之改造子彈二顆，藏放在上址住處內，並自斯時起，未
    經許可而無故持有該具有殺傷力之改造手槍一枝及土造子彈三顆，嗣於九十二年
    二月十八日上午十一時許，因乙○○之女友欲至其上開住處，乙○○因恐其寄藏
    上開槍彈之情事為其女友發現，遂將上開槍彈以布包裹後，改藏放於其向戊○○
    所借用之車牌號碼ＮＯ—九三九六號自用小客車之右前座座椅下，並將該自用小
    客車返還予戊○○。而戊○○於乙○○將上開自用小客車歸還後，即駕駛該車欲
    至南投縣草屯鎮找尋甲○○，於行經之路上，因道路施工、較為顛波，右前座之
    座椅下突然發生巨大聲響，戊○○因而發現該座椅下有藏放物品，其因好奇，乃
    先將車子停放於路邊，將該包物品打開察看，始發現該包物品內藏有上開槍彈，
    詎戊○○竟未與乙○○聯絡如何返還上開槍彈，亦未報警處理，反將上開改造手
    槍拆解後，復連同上開子彈另以報紙包裹之，並將之置放於右前座座椅下，而自
    斯時起未經許可，而非法持有上開槍彈，迄於同日十八時四十分許，因甲○○駕
    駛上開自用小客車，搭載戊○○，至彰化縣二林鎮○○里○○路一九０號，欲找
    尋丙○○，因行跡可疑，為警攔車稽查，當場於車內查獲已拆解之改造手槍一枝
    （含彈匣一個）、土造子彈三顆及改造子彈二顆，始循線查獲上情。
二、案經彰化縣警察局二林分局報請臺灣彰化地方法院檢察署檢察官偵查起訴。
      理  由
一、訊據被告乙○○坦承右揭犯行不諱；被告戊○○則雖坦承有將上開改造手槍拆解
    後，復連同上開子彈以報紙包裹之，將之置放於其所有之自小客車右前座座椅下
    ，嗣為警攔車稽查而查獲上開槍彈等情，惟矢口否認有何未經許可，非法持有具
    有殺傷力之槍枝、子彈之犯行，辯稱：警察所查獲之槍枝及子彈是乙○○自己藏
    放在向伊借的車子裡，伊並不知道，他事前並沒有告訴伊，之後於九十二年二月
    十八日中午，伊要去找甲○○時才發覺的，當時槍彈就是以報紙包起來的，伊發
    現後有打電話給乙○○，問他為何車上會有槍枝及子彈，但並沒有提到要如何還
    槍給乙○○，因為當時伊人在外面云云。惟查：
（一）本件扣案之槍枝、子彈經彰化縣警察局二林分局送請內政部警政署刑事警察局
      鑑驗結果認為：改造手槍一支（槍枝管制編號：0000000000號）
      ，係仿ＧＬＯＣＫ廠半自動手槍製造之金屬玩具手槍，換裝土造金屬槍管改造
      而成之改造手槍，機械性能良好，可擊發適用子彈，認具殺傷力。改造子彈
      五顆，其中三顆係具直徑約九ｍｍ之金屬彈頭之土造子彈，採樣一顆試射結果
      ，可擊發，認具殺傷力；另二顆係具直徑約六ｍｍ之金屬彈頭之改造子彈，採
      樣一顆試射結果，無法擊發，認不具殺傷力。此有該局九十二年五月八日刑鑑
      字第０九二００二九七九０槍彈鑑定書一份在卷可稽（附偵查卷第九十三頁至
      第九十六頁）。
（二）又被告乙○○係於九十一年十二月底某日，在其位於南投縣埔里鎮○○里○○
      路○段四十號住處，受其友人林獻強（已死亡）之委託，代為保管藏放上開槍
      彈，其原係藏放在上址住處內，嗣因其女友欲至其上開住處，被告乙○○因恐
      其寄藏上開槍彈之情事為其女友發現，始於九十二年二月十八日上午十一時許
      ，將上開槍彈以布包裹後，改藏放於其向被告戊○○所借用之車牌號碼ＮＯ—
      九三九六號自用小客車之右前座座椅下之事實，業據被告乙○○迭於偵訊中及
      本院調查、審理時供承明確，核與共同被告戊○○於警詢中及本院審理時所供
      稱：上開槍彈是伊將車子借給乙○○，乙○○自己將該槍彈藏放在車子裡面等
      語（見偵查卷第四頁警詢筆錄及本院卷第一百九十七頁筆錄）；及共同被告甲○○於本院調查時所供稱：九十二年二月十八日下午二時許，伊與戊○○從草
      屯要到員林的路上，因是山路有上、下坡，上開槍彈從右前座椅子下滑到腳踏
      板上，戊○○有說是乙○○向伊借車後，沒把東西帶走等語（見本院卷第一百
      零三頁筆錄），情節相符，復有具有殺傷力之改造手槍一枝及土造子彈三顆，
      與不具殺傷力之改造子彈二顆扣案可資佐證，被告乙○○之自白應與事實相符
      ，堪以採信。
（三）再被告戊○○雖否認有何未經許可，非法持上開槍枝、子彈之犯行，然其於本
      院調查、審理時已供承：伊於九十二年二月十八日中午要去找林秉坤時，在半
      路上因為道路在施工，比較顛波，客座的椅子下面突然發生巨大的聲響，伊才
      發現椅子底下有一包東西，伊就將車先停在路邊，將該包東西稍微翻起來看一
      下，發覺是槍枝，該槍有一個勾勾掉下來，伊就將槍枝拆解成如偵查卷第十五
      頁的照片所示，伊是為了要確定這槍枝是真的還是假的，拆解完後又用報紙包
      起來放到椅子下面，之後伊有打電話給乙○○，問槍彈是否是他的？但並沒有
      提到要如何返還該槍彈等語（見本院卷第一百三十二頁、第一百八十四頁、第
      一百九十七頁筆錄），參以其於上開時、地，為警查獲時，上開改造手槍之彈
      匣、滑套、槍管及彈簧均已被拆解，有照片二幀足憑（附於偵查卷第十五頁）
      ，被告亦自承確係由其將該槍枝拆解如上所述之情況，實難認被告戊○○無持
      有上開改造手槍之意思，又被告戊○○於知悉其車上藏放有上開槍彈後，僅打
      電話詢問被告乙○○為何藏放該槍彈於車上？並未與被告乙○○約定如何返還
      開槍彈，此業據其陳明在卷，並據被告乙○○供述明確（見本院卷第一百八十
      三頁筆錄），苟被告戊○○無持有該槍彈之意思，何不即與被告乙○○約定返
      還該槍彈之方式？反甘冒為警查獲之風險，攜帶該槍彈至他處？參以被告乙○○於偵、審中均供稱：扣案之槍枝、子彈係由伊以布包裹後，藏放在戊○○所
      有之上開自小客車右前座椅下，伊並未將該槍枝拆解等語，惟上開槍彈為警查
      獲時，不但槍枝已有拆解之情事，且該槍彈係以報紙包裹，而非以布包裹之，
      此亦有上開照片可憑，足認被告戊○○於將上開槍枝拆解後，有另以報紙包裹
      上開槍彈之情事，益徵被告確有非法持有該槍彈之意思，是被告戊○○空言否
      認有何非法持有槍彈之事實，無足可採，被告戊○○未經許可，非法持有上開
      槍彈之犯行，應堪認定。
（四）綜上所述，本件事證業已明確，被告乙○○、戊○○上開犯行，均堪認定。
二、核被告乙○○受案外人林獻強之委託，代為保管上開具有殺傷力之改造手槍及土
    造子彈之行為，係犯槍砲彈藥刀械管制條例第十一條第四項之未經許可寄藏可發
    射子彈具有殺傷力之槍枝罪及同條例第十二條第四項之未經許可寄藏子彈罪；而
    被告戊○○未經許可，持有上開具有殺傷力之改造手槍一枝及土造子彈三顆之行
    為，係犯槍砲彈藥刀械管制條例第十一條第四項之未經許可持有可發射子彈具有
    殺傷力之槍枝罪及同條例第十二條第四項之未經許可持有子彈罪。又按「寄藏」
    之受人委託代為保管，其保管本身所為之持有，既係寄藏之當然結果，法律上自
    宜僅就「寄藏」行為包括評價，不應另就「持有」予以論罪（最高法院七十四年
    度台上字第三四○○號判決參照），是被告乙○○以寄藏之意思而持有上開槍彈
    ，其持有槍彈之行為，為寄藏之當然結果，均不另論罪。復查被告乙○○受託保
    管、寄藏上開具有殺傷力之槍枝、子彈之犯行，雖未據公訴人提起公訴，然因被
    告乙○○此部分犯行，與已起訴之未經許可持有具有殺傷力之槍枝、子彈之部分
    分別具有實質上一罪關係，已如前述，故仍應為起訴效力所及，本院自應併予審
    判。被告二人未經許可，分別寄藏及持有可發射子彈具有殺傷力之改造手槍一枝
    與具有殺傷力之土造子彈三顆，均係一行為各觸犯上開二罪名，均為想像競合犯
    ，應分別從一重論以被告乙○○未經許可寄藏可發射子彈具有殺傷力之槍枝罪；
    及被告戊○○未經許可持有可發射子彈具有殺傷力之槍枝罪。再查被告乙○○曾
    因竊盜案件，經臺灣南投地方法院判處有期徒刑二年確定，嗣經提起非常上訴改
    判一年六月確定，送監執行後，於九十年十二月七日假釋出獄付保護管束，迄九
    十一年三月二十四日因假釋期滿未經撤銷其假釋，而視為業已執行完畢；被告戊○○則曾因違反毒品危害防制條例及竊盜等案件，分別經臺灣南投地方法院及臺
    灣臺中地方法院均判處有期徒刑六月確定，二案接續執行後，於九十一年三月十
    九日假釋出獄付保護管束，迄九十一年六月六日因假釋期滿未經撤銷其假釋，視
    為業已執行完畢等情，分別有臺灣彰化地方法院檢察署刑案資料查註紀錄表及臺
    灣高等法院被告全國前案紀錄表各二份在卷足憑，其等於有期徒刑之執行完畢後
    ，五年以內再犯本件有期徒刑以上之罪，均為累犯，應分別依刑法第四十七條之
    規定，各加重其刑。爰審酌槍砲係屬高度危險之物品，非經主管機關許可不得擅
    自寄藏、持有，以維社會大眾安全；被告二人分別無故寄藏、持有具有殺傷力之
    改造玩具手槍及土造子彈，未繳交治安機關，影響社會治安匪淺，惟考量被告乙○○受託寄藏持有該改造手槍、土造子彈期間，並未以之作為犯罪工具；而被告
    戊○○持有該改造手槍、土造子彈之期間又甚為短暫，及查獲之改造手槍、改造
    子彈之數量，暨其等均有犯罪前科紀錄，素行非佳，其等智識程度、生活狀況及
    犯罪後之態度等一切情狀，分別量處如主文所示之刑，併科罰金部分並均諭知如
    易服勞役之折算標準，以資懲儆。扣案可發射子彈具有殺傷力之仿ＧＬＯＣＫ廠
    半自動手槍製造之改造手槍一枝（含彈匣一個，槍枝管制編號：0000000
    000號），及具有殺傷力直徑約為九ｍｍ之土造子彈二顆，均係違禁物，應依
    刑法第三十八條第一項第一款之規定，併予宣告沒收。至扣案之另一顆直徑約為
    九ｍｍ之土造子彈業供鑑定試射，彈頭與彈殼分離，已不具殺傷力；而扣案之直
    徑約六ｍｍ之改造子彈二顆，經採樣一顆試射結果無法擊發，認不具殺傷力；均
    非違禁物，復無宣告沒收之必要，故均不為沒收之諭知，併此敘明。
三、公訴意旨另略以：被告乙○○於九十二年二月十八日上午九時許，將上開槍、彈
    出借予被告戊○○及甲○○，因認被告乙○○另涉犯槍砲彈藥刀械管制條例第十
    一條第二項之未經許可出借可發射子彈具有殺傷力之槍枝罪嫌及同條例第十二條
    第二項之未經許可出借子彈罪嫌。惟按犯罪事實應依證據認定之，無證據不得認
    定犯罪事實；又不能證明被告犯罪者，應諭知無罪之判決，刑事訴訟法第一百五
    十四條第二項、第三百零一條第一項定有明文。次按認定不利於被告之事實，須
    依積極證據，苟積極證據不足為不利於被告事實之認定時，即應為有利於被告之
    認定，更不必有何有利之證據，縱認被告抗辯或反證係屬虛偽，仍不能以此資為
    積極證據應予採信之理由；又按事實之認定，應憑證據，如未能發現相當證據，
    或證據不足以證明，自不能以推測或擬制之方法，以為裁判基礎（最高法院三十
    年上字第八一六號、三十年上字第四八二號、四十年台上字第八六號判例參照）
    。訊據被告乙○○迭於偵訊中，及本院調查、審理時均矢口否認有何出借槍枝、
    子彈予被告戊○○、甲○○之行為，被告戊○○、甲○○亦分別於警訊中，及本
    院調查、審理時均否認有向被告乙○○借用槍枝、子彈之行為，被告戊○○、甲○○於警訊中均稱：因乙○○向戊○○借用車子，可能是乙○○放在車上的，因
    為伊等曾經看過乙○○攜帶槍枝等語（見偵查卷第四頁、第七頁警詢筆錄），依
    經驗法則，被告於案發之初之供述較少權衡利害得失或受他人干預，是其等於警
    詢中之供述，應非子虛，況被告乙○○於偵訊中及本院審理時供稱：伊因為女朋
    友要來伊家找伊，伊臨時找不到地方可以藏放槍枝及子彈，所以就將槍枝及子彈
    放在向戊○○借來的車子裡，因伊以為戊○○不會用該部車，伊並沒有事先告知
    戊○○及甲○○，還車予戊○○之後，戊○○有打電華詢問伊為何沒將槍枝、子
    彈帶走等語（見本院卷第一百九十七頁筆錄）；核與被告戊○○於本院調查、審
    理所供稱：槍枝及子彈是伊將車子借給乙○○以後，乙○○自己將槍枝及子彈藏
    在車子裡面，伊並不知道，他事前並沒有告訴伊，伊是在九十二年二月十八日中
    午要去找甲○○時才發覺的，伊就打電話給乙○○，問他為何會有槍及子彈放在
    車上等語（見本院卷第一百三十二頁筆錄、第一百九十七頁筆錄）；及被告甲○○於本院調查時所供稱：上開槍彈是伊與戊○○從草屯要到員林的路上，自右前
    座椅子下滑到腳踏板上，戊○○有說是乙○○向伊借車後，沒把東西帶走等語（
    見本院卷第一百零三頁筆錄），情節大致相符，雖被告戊○○、甲○○均未提及
    被告乙○○之女友前來找尋乙○○之情事，然此可能係因被告乙○○未向被告戊○○說明，被告戊○○、甲○○自無法知悉上開情事，尚難以此推論被告乙○○
    有出借槍彈之犯行，又該槍枝有無拆解之情事，僅關乎被告戊○○、甲○○是否
    有持有該槍彈之意思，亦無法遽認被告乙○○有出借槍彈之行為，再被告戊○○
    、甲○○雖在友人丙○○住處外，為警查獲其車上有上開槍彈，且被告甲○○亦
    供稱當日是欲向丙○○借款，然否認有何持槍枝、子彈向丙○○借款之情事，復
    衡諸常情，若被告甲○○真欲持該槍彈向丙○○借款，豈會任由被告戊○○將該
    槍枝完全拆解？且未再有任何將該槍枝組裝之情事？況公訴人亦未曾傳訊丙○○
    以明被告甲○○與其是否曾有任何借款糾紛之情事，即遽認被告甲○○、戊○○
    借用上開槍彈，欲持以向丙○○「借款」，實嫌率斷，此外，復無其他證據足認
    被告乙○○確有出借槍彈之犯行，自不能以推測或擬制之方法，以為裁判之基礎
    ，公訴人所指被告涉有上開出借槍枝、子彈等罪嫌部分，核屬不能證明，此部分
    本應為無罪之諭知，惟因公訴意旨認此部分與前揭有罪部分具有實質上一罪關係
    ，故不另為無罪之諭知，附此說明。
四、公訴意旨另以：被告乙○○於九十二年二月十八日上午九時許，將具有殺傷力之
    槍枝、子彈出借予被告甲○○及戊○○，嗣於同日十八時四十分許，被告甲○○
    與戊○○駕駛車牌號碼ＮＯ∣九三九六號自用小客車，行經彰化縣二林鎮○○里
    ○○路一九０號前，因行跡可疑，為員警攔車稽查，並於車內右前座腳踏板處查
    獲上開槍枝、子彈。因認被告甲○○亦涉有槍砲彈藥刀械管制條例第十一條第四
    項之未經許可持有可發射子彈具有殺傷力之槍枝及同條例第十二條第四項之未經
    許可持有子彈等罪嫌。惟：
（一）按犯罪事實應依證據認定之，無證據不得認定犯罪事實，又不能證明被告犯罪
      者，應諭知無罪之判決，刑事訴訟法第一百五十四條第二項、第三百零一條第
      一項分別定有明文。次按認定不利於被告之事實，須依積極證據，苟積極證據
      不足為不利於被告事實之認定時，即應為有利於被告之認定，更不必有何有利
      之證據，縱認被告抗辯或反證係屬虛偽，仍不能以此資為積極證據應予採信之
      理由；又按事實之認定，應憑證據，如未能發現相當證據，或證據不足以證明
      ，自不能以推測或擬制之方法，以為裁判基礎（最高法院三十年上字第八一六
      號、三十年上字第四八二號、四十年台上字第八六號判例參照）。再按犯罪事
      實應依證據認定之，無證據不得推定其犯認定犯罪事實，所憑之證據，雖不以
      直接證據為限，間接證據亦包括在內，然無論直接或間接證據，其為訴訟上之
      證明，須於通常一般之人均不致於有所懷疑，而得確信其為真實之程度者，始
      得據為有罪之認定，倘其證明尚未達到此一程度，而有合理之懷疑存在時，即
      無從為有罪之認定（最高法院七十六年台上字第四九八六號判例參照）。訊據
      被告甲○○迭於警詢中及本院調查時堅詞否認有何未經許可持有可發射子彈具
      有殺傷力之槍枝及子彈等犯行，辯稱：扣案之槍枝、子彈是伊於九十二年二月
      十八日下午二點多，駕駛戊○○所有之ＮＯ－九三九六號自用小客車搭載戊○○，從草屯要到員林的半路上，戊○○發現的，當時該槍、彈是用報紙包著的
      ，當天伊因為沒有車子，所以打電話請戊○○載伊去二林找丙○○借錢，該槍
      彈原本是用報紙包著放在前客座椅子下面，因為車子走山路上下坡，槍、彈才
      滑到腳踏板，戊○○將報紙打開來，伊才看到有槍、彈，戊○○就說是乙○○
      借車後沒有將東西帶走，當時因車主是戊○○，伊無法作主，所以發現該槍彈
      後，伊並未報警處理等語。
（二）經查，本件被告甲○○於上揭時、地，與被告戊○○共同駕駛上開自小客車至
      丙○○住處欲向丙○○借錢時，因丙○○不在家，故其等乃在車上等候，於等
      候之時，為警在其等之自小客車上查獲上開具有殺傷力之槍枝、子彈等情，業
      據被告甲○○、戊○○於偵、審中供承明確，核與證人即查獲本案之員警盧文
      明於本院調查時所結證之情節相符（見本院卷第七十七頁筆錄），此部分事實
      ，雖堪認定。惟按刑法所謂之「持有」即執持占有或管有之意，即需將物置於
      自己之實力支配下，始足當之，查被告戊○○於本院調查、審理時固坦承其有
      拆解上開槍枝之情事，然亦明白供稱：甲○○於伊拆解槍枝之過程中，並未插
      手，且當天是由甲○○開伊所有之自小客車搭載伊，由草屯鎮欲至二林鎮找丙○○，自始至終甲○○都在開車等語（見本院卷第一百零五頁、第一百八十四
      頁筆錄），是被告甲○○是否有管領支配上開槍彈之事實，實值懷疑？又公訴
      人認被告乙○○有出借槍彈予被告甲○○、戊○○之事實，並無法證明，業如
      前述，而上開槍彈確係由被告乙○○擅自藏放於戊○○所有之自小客車車上，
      其並未事先告知被告甲○○與戊○○等事實，亦已如前述，參以為警查獲置放
      有具有殺傷力之槍枝、子彈之自小客車確係被告戊○○所有，及被告乙○○僅
      認識戊○○，並不認識甲○○等情，業據被告戊○○、乙○○供陳明確（見本
      院卷第一百三十頁筆錄），並有車籍作業系統—查詢認可資料一紙可按，是被
      告甲○○是否確有與被告戊○○共同持有具有殺傷力之槍枝、子彈之犯意聯絡
      與行為分擔，亦有合理之可疑？此外，復無其他證據足認被告甲○○確有共同
      與被告戊○○非法持有上開槍彈之犯行，自不能僅以為警查獲當時，被告甲○○與被告戊○○同在該車上，或被告甲○○未積極明確加以阻止被告戊○○持
      有上開槍彈等情，即遽推論被告甲○○有與被告戊○○共同持有上開槍彈之情
      事。
（三）綜上所述，公訴人所舉之證據尚無從使本院獲得被告甲○○確有公訴人所指之
      上開犯行之確切心證，自不能以推測或擬制之方法，以為認定被告甲○○犯罪
      之裁判基礎，從而，本件不能證明被告犯罪，揆諸前揭規定及意旨，自應諭知
      無罪之判決。
五、被告甲○○經合法傳喚無正當理由不到庭，然被告甲○○係諭知無罪之案件，故
    不待其陳述逕行判決。
據上論斷，應依刑事訴訟法第二百九十九條第一項前段、第三百零一條第一項、第三
百零六條、槍砲彈藥刀械管制條例第十一條第四項、第十二條第四項、刑法第十一條
前段、第五十五條、第四十七條、第四十二條第二項、第三十八條第一項第一款，罰
金罰鍰提高標準條例第二條，判決如主文。
本案經檢察官鮑慧忠到庭執行職務。
中      華      民      國    九十二    年      九      月     十二     日
                                 臺灣彰化地方法院刑事第一庭
                                      審判長法官   葉  榮  郎
                                      法      官   陳  秋  錦
                                      法      官   簡  璽  容
右正本證明與原本無異。
如不服本判決，應於判決送達後十日內向本院提出上訴狀( 須附繕本 )。
                                      法院書記官   王  惠  嬌
中      華      民      國    九十二    年      九      月     十六     日
槍砲彈藥刀械管制條例第十一條
未經許可製造、販賣或運輸彈藥者，處六月以上五年以下有期徒刑。
意圖供自己或他人犯罪之用，而犯前項之罪者，處一年以上七年以下有期徒刑，得併
科五萬元以下罰金。
未經許可無故持有、寄藏或意圖販賣而陳列彈藥者，處三年以下有期徒刑。
第一項及第二項之未遂犯罰之。
修正後
未經許可，製造、販賣或運輸第四條第一款所稱其他可發射金屬或子彈具有殺傷力之
各式槍砲者，處五年以上有期徒刑，併科新臺幣一千萬元以下罰金。
未經許可，轉讓、出租或出借前項所列槍砲者，處三年以上十年以下有期徒刑，併科
新臺幣七百萬元以下罰金。
意圖供自己或他人犯罪之用，而犯前二項之罪者，處無期徒刑或七年以上有期徒刑，
併科新臺幣一千萬元以下罰金。
未經許可，持有、寄藏或意圖販賣而陳列第一項所列槍砲者，處一年以上七年以下有
期徒刑，併科新臺幣七百萬元以下罰金。
第一項至第三項之未遂犯罰之。


司法院資訊處製作；財團法人民間司法改革基金會備份。
